【裁判字號】    94,上易,1473
【裁判日期】    950119
【裁判案由】    妨害自由
【裁判全文】
臺灣高等法院臺中分院刑事判決        94年度上易字第1473號
上  訴  人
即  被  告  丙○○
上  訴  人
即  被  告  乙○○
共      同
選任辯護人  陳傳中  律師
上列上訴人等因妨害自由案件，不服臺灣苗栗地方法院中華民國
94年9月23日第一審判決（93年度易字第589號，起訴案號：台灣
苗栗地方法院檢察署91年度偵字第4129號），提起上訴，本院判
決如下：
    主  文
上訴駁回。
丙○○、乙○○均緩刑貳年。
    事實及理由
一、本案經本院審理結果，認第一審判決認事用法及量刑均無不
    當，應予維持，並引用第一審判決書記載之事實、證據及理
    由（如附件）。
二、上訴人即被告丙○○、乙○○仍執陳詞否認犯罪，指摘原判
    決不當，並聲請本院傳喚證人戊○○、蕭陳珠到庭詰問。證
    人即告訴人丁○○與被告丙○○之兄戊○○於交互詰問時證
    稱：「（你知不知道台北縣中和市的房子，被告與告訴人有
    糾紛你是否知道？有無協商過？）有糾紛，也有協商，但是
    我不在場」、「（被告與告訴人之間除了本案的糾紛之外，
    尚有什麼糾紛你知道嗎？）兄弟原來不合，有口角，然後丁○○就出手打丙○○。丙○○、丁○○、蕭燕輝他們三個人
    購買中和市的房子」、「（兄弟有毆打過，次數如何？）我
    親眼看過一次，是丁○○打丙○○，丁○○很兇悍」、「（
    那次被告丙○○有無被打傷？）那次剛好我在家裡被我阻止
    」、「（你剛才說有看過一次是丁○○打丙○○，那是什麼
    時候發生的事情？）很多年了，不記得」、「（什麼事情毆
    打？）就是為了錢的事情」、「（錢是哪方面的錢？）就是
    台北那個房子的錢，房子賣了錢沒有給他」、「（當時台北
    的房子已經賣了嗎？）當時房子尚未賣」、「（既然台北的
    房子還沒有賣，為何會發生爭執？）兩個人常常打電話說來
    說去的，他們的感情本來就是不好的，小時候感情很好，但
    是長大了因為錢的問題就變得不好」、「（你一開始說不知
    道因為房子而發生糾紛，你說沒有，剛才又說因為房子的問
    題發生毆打，為何前後陳述矛盾？）沒有矛盾，因為他們平
    常的感情就不好，就像武俠小說一樣，仇人相見分外眼紅的
    ，那棟房子是丙○○、丁○○、蕭燕輝他們合夥購買的」等
    語，僅能證明告訴人丁○○與被告丙○○兄弟間確為錢財之
    事，感情不睦進而有動粗之情，然尚無從據以證明被告二人
    無本案之行為。而告訴人既不認被告丙○○有共同出資之事
    實，且依證人戊○○證述曾目睹丁○○打丙○○，丁○○很
    兇悍之詞，告訴人豈會自願簽發本票予被告二人？況依被告
    丙○○於偵查中所稱其問過仲介，該屋賣了新台幣（下同）
    二百二十幾萬元，於本院準備程序時又稱丁○○出售房屋所
    得為四百二十五萬元，然若係如此，告訴人丁○○竟簽發高
    於出售所得之款項六百萬元本票（二百萬元之本票三張）給
    被告二人，實有悖於事理！更見告訴人丁○○確係遭到脅迫
    始簽發本票。被告丙○○另提出其於80年4月8日經診斷左眼
    眼瞼瘀血之診斷證明書影本一份為證，告訴人丁○○對此答
    稱不知道，亦即否認曾將丙○○毆打成傷，自難以證明該傷
    係告訴人丁○○所為；而退步言之，縱認該傷係告訴人毆打
    被告丙○○所造成，亦無從證明被告二人無本案之強制行為
    ，自無以為有利於被告二人之認定。次查，證人蕭陳珠於行
    交互詰問時證稱：「（九十一年四月八日丙○○去和丁○○
    談中和的房子的事情你知道嗎？當天你有一起去嗎？當天上
    班到幾點？）知道。當天我沒有去，我上班到晚上八點到家
    ，我到家時他們尚未回來，他們大約十點十分才到家」，與
    證人蕭凱文於偵查所述：被告等人在其家裡待到晚上十一點
    左右，有所差距。然證人蕭凱文係於93年9月21 日之偵查中
    作證而為上開陳述，證人蕭陳珠則係於本院95年1月5日審理
    時為上開證述，距離案發時間均有數年之久，而人之記憶衡
    因時間之經過而愈益模糊，衡情證人等對於案發日期雖能為
    明確之記憶，而對於其他細節不免因未刻意記憶或未將之筆
    記留存，而隨時間之經過有所淡忘，是以關於被告二人於晚
    間幾點幾分離開告訴人住處，於幾點幾分回到台北縣中和住
    處一節，證人二人前開所證與被告二人實際離去、返家時間
    應有所誤差，此應合於常情，二人前開所證之時間均難信實
    為正確之時間。然無論如何，被告二人於九十一年四月八日
    自告訴人丁○○位於苗栗縣頭份鎮○○街81號6 樓離去時，
    確實已經取得本案金額各二百萬元之本票三張，則無爭議，
    是證人蕭凱文、蕭陳珠上開有關被告二人離去、返家之時間
    ，自不足以影響本案犯罪事實之認定。被告等之上訴為無理
    由，應予駁回。至被告選任辯護人聲請對被告二人、告訴人
    父子二人及證人蘇清奇進行測謊一節，本院以本案事證已臻
    明確，無進行該項證據調查之必要，附予敘明。
三、又被告二人前未曾受有期徒刑以上刑之宣告，此有台灣高等
    法院被告前案紀錄表在卷可按；而本案緣於被告丙○○與告
    訴人丁○○及父母、兄弟蕭燕輝共同出資購買房地，並登記
    在丁○○名下，丁○○在未告知丙○○之情況下，擅將前開
    房地出售，且否定丙○○有出資，兄弟二人因此產生糾紛，
    十數年來未能解決，致被告丙○○在忍無可忍之情況下，與
    其子乙○○有本案之過激行為，而罹刑章。本院認經此偵審
    程序並刑之宣告後，當知所警惕，而無再犯之虞，並為期渠
    等兄弟能盡釋前嫌，和氣解決上開民事糾紛，莫再為錢財之
    事，斲喪本是同根生手足同胞之情，並累及子女，本院因認
    暫不執行其刑為當，予以宣告緩刑，用啟自新。
據上論斷，應依刑事訴訟法第三百七十三條、第三百六十八條，
刑法第七十四條第一款，判決如主文。
本案經檢察官甲○○到庭執行職務。
中    華    民    國    95    年    1     月    19    日
               刑事第四庭  審判長法  官  洪  耀  宗
                                 法  官  劉  登  俊
                                 法  官  江  德  千
上列正本證明與原本無異。
不得上訴。
                                 書記官  吳  麗  琴
中    華    民    國    95    年    1     月    20    日
                                                      Ｆ


司法院資訊處製作；財團法人民間司法改革基金會備份。
